【裁判字號】    98,審訴,495
【裁判日期】    980724
【裁判案由】    違反毒品危害防制條例
【裁判全文】
臺灣新竹地方法院刑事宣示判決筆錄     98年度審訴字第495號
公  訴  人  臺灣新竹地方法院檢察署檢察官
被      告  乙○○
指定辯護人  本院公設辯護人甲○○
上列被告因違反毒品危害防制條例案件，檢察官提起公訴（98年
度毒偵字第734 號）後，聲請改依協商程序而為判決，本院於中
華民國98年7月27日下午4時，在本院刑事第十一法庭宣示判決，
出席職員如下：
                審判長法  官  劉兆菊
法官起立朗讀判決主文、犯罪事實要旨、處罰條文，及告以上訴
限制、期間並提出上訴狀之法院，且諭知記載其內容：
一、主  文：
    乙○○施用第一級毒品，累犯，處有期徒刑壹年貳月。又施
    用第二級毒品，累犯，處有期徒刑捌月。扣案之第二級毒品
    甲基安非他命貳包（毛重各為零點貳玖公克、零點公克）
    ，均沒收銷燬之；扣案之分裝袋包，均沒收之。應執行有
    期徒刑壹年陸月，扣案之第二級毒品甲基安非他命貳包（毛
    重各為零點貳玖公克、零點公克），均沒收銷燬之；扣案
    之分裝袋包，均沒收之。
二、犯罪事實要旨：
（一）乙○○前有多次違反毒品危害防制條例案件紀錄，其於民
      國89年間，因施用第二級毒品案件，經臺灣桃園地方法院
      於89年3 月16日以89年度毒聲字第2022號裁定送觀察、勒
      戒後，認無繼續施用毒品之傾向，於89年4 月13日執行完
      畢釋放出所，並經臺灣桃園地方法院檢察署檢察官於89年
      4 月10日以89年度毒偵字第133 號為不起訴處分確定；又
      於89年間，再因施用第二級毒品案件，經臺灣桃園地方法
      院於89年8 月2 日以89年度毒聲字第5071號裁定送觀察、
      勒戒後，認有繼續施用毒品之傾向，再經臺灣桃園地方法
      院於89年11月2 日以89年度毒聲字第6851號裁定令入戒治
      處所施以強制戒治，嗣經停止戒治及撤銷停止戒治，於91
      年12月21日戒治期滿執行完畢釋放出所，刑責部分則經臺
      灣桃園地方法院於89年12月6 日以89年度壢簡字第1547號
      判決判處有期徒刑5 月(甲)確定。又於89年間，因幫助施用
      第二級毒品、持有第二級毒品等案件，經臺灣桃園地方法
      院於91年11月26日以90年度易字第1916號判決分別判處有
      期徒刑4 月、3 月確定；又於91年間，因施用第一級
      毒品、持有第二級毒品等案件，經本院於91年7 月8 日以
      91 年 度訴字第375 號判決分別判處有期徒刑7 月、2
      月確定；又於91年間，因施用第二級毒品案件，經臺灣
      桃園地方法院於92年9 月16日以92年度易字第970 號判決
      判處有期徒刑7 月確定；前揭各罪再經臺灣
      桃園地方法院於93年8 月23日以93年度聲字第2078號裁定
      定應執行有期徒刑1 年9 月確定，經與上開(甲)部分接續執
      行（併執行拘役50日），於93年10月7 日縮刑假釋付保護
      管束出監，甫於94年2 月22日縮刑期滿假釋未經撤銷以已
      執行完畢論。
（二）乙○○再於94年間，因施用第一、二級毒品案件，經本院
      於94年12月30日以94年度訴字第842 號判決分別判處有期
      徒刑10月、8 月；又於95年間，因施用第一級毒品案
      件，經本院於95年5月30日以95年度訴字第272號判決判處
      有期徒刑10月；又於95年間，因施用第二級毒品案件，
      經本院於96年4 月20日以95年度易字第257 號判決判處有
      期徒刑9 月；又於95年間，因施用第一、二級毒品案件
      ，經本院於96年5 月25日以96年度訴字第98號判決判處有
      期徒刑1 年2 月、7 月；又於95年間，因施用第二級
      毒品案件，經臺灣桃園地方法院於96年7 月20日以96年度
      訴字第1178號判決判處有期徒刑8 月，減為有期徒刑4 月
      (乙)確定；嗣經本院先後於96年8 月20日以96年度聲減字第
      1002號裁定就前揭部分各減其刑之2 分之1 ，並定應
      執行有期徒刑9 月(丙)；、部分各減其刑之2 分之1 ，
      並定應執行有期徒刑9 月又15日(丁)；部分減為有期徒刑
      5 月(戊)；及於96年10月15日以96年度聲減字第2520號裁定
      就前揭部分減為有期徒刑4 月又15日，並與上揭(戊)部分
      定應執行有期徒刑9 月又15日(己)；上開(乙)(丙)(丁)(己)經接續執
      行，於97年12月30日縮刑假釋付保護管束出監（縮刑期滿
      日期為98年8 月9 日）。
（三）詎乙○○仍不知悔改，於前開強制戒治執行完畢釋放，再
      因施用毒品案件經追訴處罰及刑之執行完畢後，5 年內復
      基於施用第一級毒品海洛因之犯意，於前開假釋期間內之
      98年4 月25日下午3、4時許，在其友人向春燕（所涉施用
      毒品部分另經臺灣新竹地方法院檢察署檢察官以98年度毒
      偵字第732號提起公訴）位在新竹縣新埔鎮○○路11巷5弄
      6 衖25號住處內，以將第一級毒品海洛因摻水後置於注射
      針筒（未扣案）注射入體內之方式，非法施用第一級毒品
      海洛因1 次；另基於施用第二級毒品甲基安非他命（起訴
      書誤載為安非他命）之犯意，於98年4月23日下午2時許，
      同在其友人向春燕上開住處內，以將第二級毒品甲基安非
      他命置於玻璃球吸食器（未扣案）內燒烤後吸取煙霧之方
      式，非法施用第二級毒品甲基安非他命1次；嗣於98年4月
      25日下午5 時30分許，乙○○與向春燕、呂瑞章（經臺灣
      新竹地方法院檢察署檢察官另行偵辦）等人共乘車牌號碼
      W7-9787號自用小客車，行經新竹縣湖口鄉鳳山村2鄰望高
      樓6 之12號前時，因形跡可疑經警攔檢盤查而查獲，並扣
      得乙○○所有之第二級毒品甲基安非他命2 包（毛重各為
      0.29公克、0.3公克）、分裝袋3個，經警採集乙○○尿液
      送驗呈嗎啡、可待因、安非他命、甲基安非他命陽性反應
      ，始悉上情。
（四）案經新竹縣政府警察局竹北分局報告臺灣新竹地方法院檢
      察署檢察官偵查起訴後，經檢察官聲請認罪協商判決，由
      本院合議庭裁定由受命法官獨任改依協商程序而為判決。
三、處罰條文：
    毒品危害防制條例第10條第1項、第2項、第18條第1 項前段
    ，刑法第11條、第47條第1項、第51條第5款、第38條第1 項
    第2款。
四、沒收銷燬及沒收之諭知：
    至扣案之第二級毒品甲基安非他命2 包（毛重各為0.29公克
    、0.3公克），屬違禁物，應依毒品危害防制條例第18條第1
    項前段之規定，均沒收銷燬之；另扣案之分裝袋3 個，係被
    告乙○○所有且供其施用第二級毒品甲基安非他命所用之物
    ，業據被告乙○○供承在卷（見本院卷第33頁背面），爰依
    刑法第38條第1項第2款規定，均諭知沒收之。
五、協商判決除有刑事訴訟法第455條之4第1項第1款於本訊問程
    序終結前，被告撤銷協商合意或檢察官撤回協商聲請者；第
    2款被告協商之意思非出於自由意志者；第4款被告所犯之罪
    非第455條之2第1項所定得以協商判決者；第6款被告有其他
    較重之裁判上一罪之犯罪事實者；第7 款法院認應諭知免刑
    或免訴、不受理者情形之一，及違反同條第2 項「法院應於
    協商合意範圍內為判決；法院為協商判決所科之刑，以宣告
    緩刑或2 年以下有期徒刑、拘役或罰金為限」之規定者外，
    檢察官與被告均不得上訴。
六、如有前項得上訴之情形，得自收受宣示判決筆錄送達之日起
    10日內，向本院提出上訴書狀，上訴於第二審法院。
本案經檢察官王唯怡到庭執行職務。
中    華    民    國    98    年    7     月    24    日
                  刑事第九庭    書  記  官  林兆嘉
                                審判長法官  劉兆菊
以上筆錄正本係照原本作成。
中    華    民    國    98    年    7     月    24    日
                                書  記  官  林兆嘉
附錄本案論罪科刑法條全文：
毒品危害防制條例第10條
施用第一級毒品者，處6月以上5年以下有期徒刑。
施用第二級毒品者，處3年以下有期徒刑。


司法院資訊處製作；財團法人民間司法改革基金會備份。
